【裁判字號】    89,易,987
【裁判日期】    891204
【裁判案由】    賭博等
【裁判全文】
台灣苗栗地方法院刑事判決                          八十九年度易字第九八七號
    公  訴  人  臺灣苗栗地方法院檢察署檢察官
    被      告  丙○○
    被      告  丁○○
    被      告  甲○○
    被      告  戊○○
    被      告  己○○
右列被告因賭博等案件，經檢察官聲請以簡易判決處刑（八十九年度偵字第二三四六
號、第二五一八號），本院改用通常程序審理，判決如左：
    主  文
丙○○共同以賭博為常業，處有期徒刑陸月，如易科罰金，以佰元折算壹日；扣案
之電動賭博機具拾臺（內含ＩＣ板拾塊）、新臺幣陸仟柒佰元，均沒收。
丁○○、戊○○連續在公眾得出入之場所賭博財物，均處罰金仟元，如易服勞役，
以佰元折算壹日。扣案之電動賭博機具拾臺（內含ＩＣ板拾塊）、新臺幣陸仟
柒佰元，均沒收。
甲○○連續在公眾得出入之場所賭博財物，處罰金肆仟元，如易服勞役，以佰元折
算壹日。扣案之電動賭博機具拾臺（內含ＩＣ板拾塊）、新臺幣陸仟柒佰元，均
沒收。
己○○在公眾得出入之場所賭博財物，處罰金仟元，如易服勞役，以佰元折算壹
日。扣案之電動賭博機具拾臺（內含ＩＣ板拾塊）、新臺幣陸仟柒佰元，均沒收
。
    事  實
一、乙○○（另案審結）自八十九年二月間起，至同年六月二十一日晚上八時五十三
    分許為警查獲止，在苗栗縣頭份鎮○○路二０六號苗栗客運總站一樓販賣部，公
    眾得出入之場所，經營賭博性電玩店，並僱請丙○○負責開分及兌換現金工作，
    彼二人基於共同之犯意聯絡，並設置電動賭博機具麻將台四台、水果台一台、雙
    星報喜台一台、歡樂金豬三台、大家贏（彈珠）一台及對花遊戲（大瑪莉）二台
    共計十三台，與不特定人賭博財乙台與不特定之賭客賭博財物，並以之為常業。
    其賭法係以新台幣（下同）十元硬幣投入機台內依一比一或十比一或一比十比例
    開分，以押注結果決定輸贏，押中者可依不定倍數得分，未中者賭金全歸乙○○
    所有。迨對賭之人累積分數滿一百分後，每一百分可兌換十元，或每五百分兌換
    香菸一條或兌換現金，無兌換上限之規定。嗣八十九年六月二十一日晚上八時五
    十三分許，經警於上址當場查獲正在把玩前開賭博性電子遊戲機之甲○○、戊○○及己○○，再循線查獲丁○○、甲○○、戊○○、己○○分別於該段期間內曾
    連續三次、二次、六次、一次前往賭玩，並扣得電子遊戲機ＩＣ板十三片（電子
    遊戲機台十三台交由乙○○保管）、帳冊影本一份、現場賭上之賭資六千七百
    元。
二、案經苗栗縣警察局頭份分局報請臺灣苗栗地方法院檢察署檢察官偵查起訴。
    理  由
一、訊據被告丁○○固不否認於右開現場幫被告乙○○顧店之事實，惟矢口否認有何
    賭博之犯行，辯稱：伊僅代顧販賣部，伊無從事兌換現金或洗分工云；被告戊○○於偵查中則供稱：自三月份去玩二次，五月份去玩二次，六月也去二次，只有
    三月份有向被告乙○○換過錢，是洗一百分換一千元等情，而被告戊○○於警訊
    中更坦承扣案帳冊上所載三月十八日至五月五日之金額，是向被告乙○○借款打
    電玩之明細等語；被告丁○○於警訊及偵訊中則坦承：曾到過被告乙○○經營之
    遊藝場二、三次，於八十九年五月下旬確向店員即被告丙○○洗分兌換過現金八
    百元及八十九年六月十四日十七時向被告丙○○洗分兌換過現金九百元等語。被
    告丁○○於本院審理中亦同供承確係向在庭上之被告丙○○洗分兌換現金等語。
    綜上，被告戊○○、丁○○二人與被告乙○○、丙○○素無怨隙且渠等供詞互核
    大致相符，誠屬可採，即被告丁○○數次前往賭玩均係向被告丙○○洗分兌換現
    金，被告丙○○所辯伊僅係臨時幫忙云云，即非可採，此外並有電子遊戲機ＩＣ
    板十三片、帳冊影本一份及賭資六千七百元扣案可稽，被告等上開所辯均非可採
    ，被告等人犯行均堪認定。
二、查被告乙○○其擺設之賭博性電動玩具多達十三台，顯係以經營上開賭博性電動
玩具店為生，並僱用被告丙○○洗分兌換現金之工作，堪認被告乙○○、丙○○
    二人所為經營電動賭博機具之行為，已達足供營生之常業程度。核被告丙○○所
    為，係犯刑法第二百六十七條之罪。公訴人認係同法第二百六十八條之罪，似有
    誤會，起訴法條應予變更。核被告丁○○、戊○○、己○○四人所為，則係犯刑
    法第二百六十六條第一項前段之賭博罪。被告乙○○、丙○○二人對於犯罪之實
    施，有犯意聯絡及行為分擔，為共同正犯。被告丁○○、甲○○、戊○○先後多
    次賭博之犯行，時間緊接，方法相似，觸犯構成要件相同之罪名，顯係基於概括
    之犯意反覆為之，應依連續犯之規定論以一罪並加重其刑。爰審酌被告丙○○、
    甲○○、己○○犯後否認犯行、被告丁○○、戊○○坦承犯行，被告丙○○僅係
    為圖生計而受僱於被告乙○○，及各被告犯罪之動機、目的、智識程度、手段、
    所生危害及其各別犯後態度等一切情狀，各量處如主文所示之刑，並就被告丙○○部分依法諭知易科罰金之折算標準，就被告丁○○、甲○○、戊○○、己○○
    部分諭知易服勞役之折算標準，以示懲儆。
三、扣案之電動賭博機具共十三台（內含ＩＣ板十三塊）係當場賭博之器具，扣案之
    六千七百元，係在賭博機具內查獲之財物，均應依法宣告沒收。
四、據上論斷，應依刑事訴訟法第二百九十九條第一項前段、第三百條、第四百五十
    二條，刑法第二十八條、第五十六條、第二百六十七條、第二百六十六條第一項
    前段、第二項、第四十一條、第四十二條第二項，罰金罰鍰提高標準條例第一條
    前段、第二條，判決如主文。
本案經檢察官吳義聰到庭執行職務。
中      華      民      國    八十九    年     十二     月       四     日
                                    臺灣苗栗地方法院刑事庭
                                        法  官  姚  銘  鴻
右正本證明與原本無異。
如不服本判決，應於判決送達後十日內向本院提出上訴狀（應附繕本），上訴於臺灣
高等法院臺中分院。
                                        書記官  張  文  玲
中      華      民      國    八十九    年     十二     月       四     日
附錄本案論罪科刑法條全文：
刑法第二百六十六條
在公共場所或公眾得出入之場所賭博財物者，處一千元以下罰金。但以供人暫時娛樂
物為賭者，不在此限。（罰金部分已提高為十倍）。
當場賭博之器具與在賭檯或兌換籌碼處之財物，不問屬於犯人與否，沒收之。
刑法第二百六十七條
以賭博為常業者，處二年以下有期徒刑，得併科一千元以下罰金。


司法院資訊處製作；財團法人民間司法改革基金會備份。
